Config:
  hfst:
    Gen: ../../../src/generator-dict-gt-norm.hfst
    Morph: ../../../src/analyser-dict-gt-norm.hfst
  xerox:
    Gen: ../../../src/generator-dict-gt-norm.xfst
    Morph: ../../../src/analyser-dict-gt-norm.xfst
    App: lookup

Tests:

# todo:
# Proofread the gold standard (below)
# Then: run analyser, then correct. 


  Noun - suâl a-stem saari: # Noun - full paradigm
     suâl+N+Sg+Nom: suâl
     suâl+N+Sg+Gen: suõlˈlu
     suâl+N+Sg+Acc: suõlˈlu
     suâl+N+Sg+Ill: [suâlˈlǥa, suâlˈlʼja]
     suâl+N+Sg+Loc: [suõlˈlust, suâlˈlʼjest]
     suâl+N+Sg+Com: [suõlˈluin, suâlˈlʼjin]
     suâl+N+Ess: suâlan
     suâl+N+Par: suõlˈlud
     suâl+N+Sg+Abe: [suõlˈlutaa, suõlˈlutää]
     suâl+N+Pl+Nom: suõlˈlu
     suâl+N+Pl+Gen: suõlˈlui
     suâl+N+Pl+Acc: suõlˈluid
     suâl+N+Pl+Ill: suõlˈluid
     suâl+N+Pl+Loc: suõlˈluin
     suâl+N+Pl+Com: suõlˈluivuiʹm
     suâl+N+Pl+Abe: [suõlˈluitaa, suõlˈluitää]
